【裁判字號】    97,訴,89
【裁判日期】    970430
【裁判案由】    違反槍砲彈藥刀械管制條例
【裁判全文】
臺灣屏東地方法院刑事判決
97年度訴字第89號
公  訴  人  臺灣屏東地方法院檢察署檢察官
被      告  乙○○
                    （現在臺灣東成技能訓練所受感訓處分）
選任辯護人  曾慶雲律師
以上被告因違反槍砲彈藥刀械管制條例案件，經檢察官提起公訴
（96年度偵字第6681號），本院判決如下：
    主  文
乙○○未經許可，無故持有可發射子彈具有殺傷力之改造手槍，
累犯，處有期徒刑肆年陸月，併科罰金新臺幣貳拾萬元，罰金如
易服勞役，以新臺幣壹仟元折算壹日。扣案改造手槍壹支（含彈
匣壹個，槍枝管制編號0000000000）沒收。
    事  實
一、乙○○前於民國86年間，因違反懲治盜匪條例等案件，為本
    院以86年訴字第33號判決判處應執行有期徒刑8 年確定，並
    於94年2 月7 日縮刑期滿執行完畢，竟不知警惕，明知未經
    許可，不得無故持有槍彈，仍基於持有改造手槍及子彈之犯
    意，在未經主管機關許可之情形下，於93年12月間某日，在
    屏東縣屏東市○○路屏東縣政府附近，以新台幣（下同）5
    萬元之代價，向真實姓名、年籍不詳，綽號「勇哥」之成年
    男子，購得具殺傷力之改造手槍1 支（含彈匣1 個，槍枝管
    制編號：0000000000，為仿GLOCK 廠23型半自動手槍，換裝
    土造金屬槍管及滑套後改造而成）、具殺傷力之9MM 制式子
    彈1 顆及無殺傷力之9MM 制式子彈4 顆後，藏放在屏東縣屏
    東市○○街37-1號住處內。嗣於96年10月16日9 時許，乙○
    ○攜帶上開槍、彈前往位在屏東縣太原路17號2 樓「黃金夜
    總會」內飲酒作樂時，為他人目睹後報警。警方旋即派員包
    圍「黃金夜總會」進行搜索，並在該夜總會辦公室之冷氣孔
    內查獲上揭改造手槍1 支及制式子彈5 顆。
二、經屏東縣警察局屏東分局報告臺灣屏東地方法院檢察署檢察
    官偵查起訴。
    理  由
壹、證據能力部分：
一、屏東縣警察局屏東分局之搜索扣押筆錄、扣押物品目錄表等
    文書均係被告以外之人於審判外所做之書面陳述，屬於傳聞
    證據。惟其本質上屬公務員本於職權所為，其正確性及可信
    性頗高，如有錯誤亦可請求更正，應屬159 條之4 第1 款由
    公務員職務上所製作之紀錄或證明文書，具有證據能力。
二、本件扣案槍彈係警方依刑事訴訟法第131 條之1 之規定，經
    受搜索人即「黃金夜總會」負責人陳芳慶同意後執行搜索後
    查獲，有屏東縣警察局屏東分局搜索及扣押筆錄附卷可憑，
    。因其搜索程序並無違法之處，故查獲之槍彈，亦有證據能
    力。
貳、實體部分：
一、前開事實業據被告乙○○於警詢、偵查及本院審理中坦承不
    諱，核與證人甲○○於本院審理中證述之情節大致相符，並
    有屏東縣警察局屏東分局搜索扣押筆錄、扣押物品目錄表各
    1 紙及現場照片5 幀附卷可考，復有上開改造手槍1 支及制
    式子彈5 顆扣案供憑。而扣案槍、彈經送內政部警政署刑事
    警察局鑑定結果認為：「送鑑手槍1 支（槍枝管制編號0000
    000000）係改造手槍，由仿GLOCK 廠23型半自動手槍製造之
    槍枝，換裝土造金屬槍管及滑套而成，擊發功能正常，可供
    擊發適用子彈，具殺傷力；送鑑子彈5 顆，認均係9MM 制式
    子彈，採樣2 顆試射，1 顆可擊發，認具殺傷力；另1 顆，
    無法擊發，認不具殺傷力。」此有該局刑鑑字第0960165385
    號槍彈鑑定書1 分在卷足憑，是以本件事證已臻明確，被告
    犯行堪以認定。
二、被告雖以其於本案案發時，曾主動告知警方扣案槍彈之藏放
    地點，使警方得以循線查獲槍彈，故其行為符合自首要件，
    可依自首規定減輕其刑云云。惟按，自首係以對於「未發覺
    之罪」投案而受裁判為要件，如案已發覺，則被告縱有投案
    陳述自己犯罪之事實，亦不能認為自首（最高法院20年度上
    字第1972號判例參照）。經查，被告於本院審理時曾自陳：
    「警察逮捕我的時候，『說有線報表示我持有槍枝』，並隨
    即把我壓在地上，問我槍枝在什麼地方。」等語明確（本院
    卷第27頁背面），核與證人即本件查獲員警甲○○於本院審
    理時所證「當時接獲民眾檢舉，在黃金夜總會那邊有人持槍
    ，第一次民生派出所警員有到場處理，但是沒有發現，第二
    次又接獲民眾檢舉，說有一名男子在黃金夜總會持槍示威，
    於是我們就調派人員將黃金夜總會包圍，『檢舉的人有告訴
    我們說，那名持槍的人是乙○○』。... 我們到現場時有問
    乙○○說槍枝在哪裡」（本院卷第45頁背面）等情相符。因
    此，警方於本案查獲前，顯然已知曉被告持有槍彈，否則不
    會於逮捕被告時，旋即向其詢問槍彈藏放之位置。被告被逮
    捕前持有槍彈之犯罪事實既為警方發覺，揆諸前開判例見解
    ，其此後之自白，均無再成立自首之餘地。被告對此顯有誤
    會，應予敘明。
三、核被告乙○○所為，係犯槍砲彈藥刀械管制條例第8 條第4
    項之持有其他可發射子彈具有殺傷力之改造手槍罪及同條例
    第12條第4 項之持有子彈罪。被告以一持有行為，同時觸犯
    持有改造手槍及持有子彈2 罪，屬想像競合，應從一重之持
    有改造手槍罪處斷。又被告前有如事實欄所示之科刑及執行
    情形，有台灣高等法院被告前案紀錄表附卷足憑，其於刑之
    執行完畢後5 年內，故意再犯本件有期徒刑之罪，為累犯，
    應依法加重其刑。爰審酌被告之智識程度為國小畢業，曾有
    違反懲治盜匪條例、違反麻醉藥品管理條例、違反槍砲彈藥
    刀械管制條例及妨害自由等多項犯罪前科（卷附臺灣高等法
    院被告前案紀錄表參照），素行不端，甫於96年1 月15日因
    恐嚇危害安全罪為本院判處罪刑（95年訴字第709 號）確定
    ，竟不知警惕，旋即逃匿，而為臺灣屏東地方法院檢察署發
    布通緝。其無故向他人購入手槍1 支及制式子彈5 顆，挾槍
    自重，復於上開通緝期間，隨身攜往公共場所，對他人生命
    、身體及財產之安全實已構成重大威脅，惟其事後坦承犯行
    ，態度尚稱良好等一切情狀，量處如主文所示之刑，並就所
    處罰金刑，諭知易服勞役之標準，以資懲儆。扣案改造手槍
    1 支（含彈匣1 個）及具殺傷力之制式子彈3 顆為違禁物，
    應依刑法第38條第1 項第1 款規定宣告沒收，其餘試射完畢
    之具殺傷力制式子彈1 顆，因已無殺傷力，非屬違禁物，故
    不併予宣告沒收。另經試射，認為無殺傷力之子彈1 顆及未
    經試又無證據證明其有殺傷力之子彈3 顆，均非違禁物，亦
    不併予宣告沒收。
據上論斷，應依刑事訴訟法第299 條第1 項前段，槍砲彈藥刀械
管制條例第8 條第4 項、第12條第4 項，刑法第11條前段、第47
條第1 項、第55條、第38條第1 項第1 款、第42條第3 項，判決
如主文。
中    華    民    國    97    年    4     月    30    日
                  刑事第四庭    審判長法  官  莊鎮遠
                                      法  官  蔡嘉裕
                                      法  官  王以齊
以上正本證明與原本無異。
如不服本判決應於收受本判決送達後十日內向本院提出上訴書狀
，其未敘述上訴理由者，並得於提起上訴後十日內向本院補提理
由書狀（均須按他造當事人之人數附繕本）「切勿逕送上級法院
」
                                      書記官  蔡進吉
中    華    民    國    97    年    4     月    30    日
附錄本案論罪科刑法條:
槍砲彈藥刀械管制條例第8 條
未經許可，製造、販賣或運輸鋼筆槍、瓦斯槍、麻醉槍、獵槍、
空氣槍或第4 條第1 項第1 款所定其他可發射金屬或子彈具有殺
傷力之各式槍砲者，處無期徒刑或5 年以上有期徒刑，併科新臺
幣1 千萬元以下罰金。
未經許可，轉讓、出租或出借前項所列槍枝者，處5 年以上有期
徒刑，併科新臺幣1 千萬元以下罰金。
意圖供自己或他人犯罪之用，而犯前二項之罪者，處無期徒刑或
7年 以上有期徒刑，併科新臺幣1 千萬元以下罰金。
未經許可，持有、寄藏或意圖販賣而陳列第1 項所列槍枝者，處
3年 以上10年以下有期徒刑，併科新臺幣700 萬元以下罰金。
第1 項至第3 項之未遂犯罰之。
槍砲彈藥刀械管制條例第12條第4項
未經許可，持有、寄藏或意圖販賣而陳列子彈者，處5 年以下有
期徒刑，併科新台幣300 萬元以下罰金。


司法院資訊處製作；財團法人民間司法改革基金會備份。
